【裁判字號】    98,訴,2423
【裁判日期】    980911
【裁判案由】    毒品危害防制條例
【裁判全文】
臺灣臺中地方法院刑事判決              98年度訴字第2423號
公  訴  人  臺灣臺中地方法院檢察署檢察官
被      告  甲○○
上列被告因違反毒品危害防制條例案件，經檢察官提起公訴（98
年度毒偵字第2067號），經本院合議庭裁定改依簡式審判程序審
理，判決如下：
    主    文
甲○○施用第一級毒品，累犯，處有期徒刑玖月。
    犯罪事實及理由
一、犯罪事實：甲○○前於民國86年間，因施用毒品案件，經本
    院以86年度訴字第2992號裁定送觀察、勒戒後，認有繼續施
    用毒品之傾向，而經本院裁定令入戒治處所施以強制戒治，
    於88年12月15日強制戒治期滿後，經本院以86年度訴字第29
    92號判決免刑。於89年間，復因施用毒品案件，經本院裁定
    逆觀察勒戒後，認有繼續施用毒品之傾向，經臺灣臺中地方
    法院檢察署檢察官聲請強制戒治並提起公訴，本院以89年度
    毒聲字第6204號裁定令入戒治處所施以強制戒治，於90年10
    月17日強制戒治期滿執行完畢，另經本院以89年度訴字第26
    20號判處有期徒刑10月確定，於92年5月3日執行完畢。於95
    年間，因竊盜案件，經本院以95年度中簡字第650號判處有
    期徒刑3月確定；於95年間，又因施用毒品案件，經本院以
    95年度訴字第1325號判處有期徒刑1年確定，前開2案件，經
    本院以96年度聲減字第1806號裁定減為有期徒刑1月又15日
    、6月，應執行有期徒刑7月確定，於96年7月16日執行完畢
    出監。詎仍不知悔改，基於施用第一級毒品海洛因之犯意，
    於98年2月13日上午10時許，在臺中縣太平市○○○路附近
    加油站之廁所內，以將海洛因摻入水中溶解注射之方式，施
    用第一級毒品海洛因1次。嗣於98年2月15日19時30分許，在
    臺中縣太平市○○路○段213巷口，於尚未有偵查權限之公務
    員發覺前，主動向臺中市警察局第三分局勤工派出所員警林
    細宏表明前揭犯罪事實，自首並接受裁判。
二、證據名稱：
(一)、被告甲○○於警詢、偵查及本院審理時之自白。
(二)、中山醫學大學附設醫院檢驗科藥物檢測中心尿液檢驗報告、
    臺中市警察局第三分局委託代驗尿液代號與真實姓名對照表
    各乙份在卷可參。
(三)、臺灣臺中地方法院檢察署刑案資料查註紀錄表、臺灣高等法
    院被告前案紀錄表（被告前案及素行之認定）。
三、論罪科刑部分：按海洛因係毒品危害防制條例第2條第2項第
    1款所列之第一級毒品，不得非法施用。核被告甲○○所為
    ，係犯毒品危害防制條例第10條第1項之施用第一級毒品罪
    。被告持有第一級毒品海洛因，進而施用，其持有第一級毒
    品海洛因之低度行為應為施用之高度行為所吸收，不另論其
    持有罪。又被告前於95年間，因竊盜案件，經本院以95年度
    中簡字第650號判處有期徒刑3月確定；於95年間，又因施用
    毒品案件，經本院以95年度訴字第1325號判處有期徒刑1年
    確定，前開2案件，經本院以96年度聲減字第1806號裁定減
    為有期徒刑1月又15日、6月，應執行有期徒刑7月確定，於
    96年7月16日執行完畢出監，有臺灣臺中地方法院檢察署刑
    案資料查註紀錄表、臺灣高等法院被告前案紀錄表各乙份附
    卷可參，其於有期徒刑執行完畢後，5年內故意再犯有期徒
    刑以上之罪，為累犯，應依刑法第47條第1項之規定加重其
    刑。被告於有偵查權限之公務員發覺犯罪前，向警方坦承犯
    罪，而接受裁判，有臺中市警察局第三分局勤工派出所員警
    林細宏所制作之職務報告乙紙附卷可參，其行為符合刑法第
    62條前段自首規定減輕其刑，並依法先加重後減之。另被告
    雖主張其於偵查中供出販賣海洛因予其之上手，請求依法減
    輕其刑，然本件未因被告所提供之線索而查獲毒品來源，有
    臺中市警察局第三分局勤工派出所員警林細宏所制作之職務
    報告乙紙附卷可佐，自無從據之為被告有利之認定，附此敘
    明。爰審酌被告前經觀察、勒戒、強制戒治及本院論罪科刑
    ，仍無法戒絕毒癮，無視於毒品對於自身健康之戕害及國家
    對於杜絕毒品犯罪之禁令，惟審酌施用毒品係自戕行為，並
    未因此而危害他人，所生損害不大，犯罪手段尚屬平和及坦
    承犯行，態度良好等一切情狀，量處如主文所示之刑，以示
    懲儆。
據上論斷，應依刑事訴訟法第273條之1第1項、第299條第1項前
段、第310條之2，毒品危害防制條例第10條第1項，刑法第11條
前段、第47條第1項、第62條前段，判決如主文。
中    華    民    國    98    年    9    月    11     日
                        臺灣臺中地方法院刑事第十五庭
                            法  官  劉麗瑛
以上正本證明與原本無異。
如不服本判決應於收受判決後10日內向本院提出上訴書狀，並應
敘述具體理由；其未敘述上訴理由者，應於上訴期間屆滿後20日
內向本院補提理由書（均須按他造當事人之人數附繕本）「切勿
逕送上級法院」。
                            書記官  王玟
中    華    民    國    98    年    9    月    11     日
附錄論罪科刑法條
毒品危害防制條例第10條第1項
施用第一級毒品者，處 6 月以上 5 年以下有期徒刑。


司法院資訊處製作；財團法人民間司法改革基金會備份。
